臺灣臺北地方法院刑事判決　　　　　　 100年度易字第1708號
公　訴　人　臺灣臺北地方法院檢察署檢察官
被　　　告　陳瓊慧
　　　　　　林楓政
上列被告等因家庭暴力防治法之傷害案件，經檢察官提起公訴（
100 年度偵字第9432號），本院判決如下：
    主  文
陳瓊慧傷害人之身體，處拘役拾日，如易科罰金，以新臺幣壹
仟元折算壹日。
林楓政傷害人之身體，處拘役拾日，如易科罰金，以新臺幣壹
仟元折算壹日。
    事  實
一、陳瓊慧與林楓政原為岳母及女婿（林楓政於民國97年9月1日
    離婚），其間具有家庭暴力防治法第3條第3款之家庭成員關
    係。陳瓊慧於100年4月14日下午2時許，至臺北市○○區○
    ○路533號水果市場內，向林楓政催討其孫子（即林楓政之
    子）之學費，而發生口角衝突，即各基於傷害之犯意，陳瓊
    慧徒手毆打林楓政之左臉頰，並持一旁的塑膠籠子丟向林楓
    政，林楓政則徒手毆打陳瓊慧之頭部，並將其推倒在地，致
    林楓政受有前額表淺性傷口3×0.2公分、1.5×0.1公分、1
    ×0.1公分、1×0.1公分及左手表淺性傷口0.3×0.3公分之
    傷害；陳瓊慧則受有頸部瘀血3×1公分、前額擦傷瘀血5×2
    公分、下頦瘀血2×2公分、右手瘀血2×2公分、右小腿瘀血
    3 ×3公分及左手多處擦傷瘀血2×1公分、1×1公分之傷害
    。
二、案經林楓政、陳瓊慧訴由臺北市政府警察局萬華分局報告臺
    灣臺北地方法院檢察署檢察官偵查起訴。
    理  由
甲、程序部分：
一、本件為刑事訴訟法第376條第1、2款所列案件，依同法第284
    條之1前段規定，由法官1人獨任審判，合先敘明。
二、(一)按被告以外之人於審判外之言詞或書面陳述，除法律有規
      定者外，不得作為證據。又被告以外之人於審判外之陳述
      ，雖不符前4條之規定，而經當事人於審判程序同意作為
      證據，法院審酌該言詞陳述或書面陳述作成時之情況，認
      為適當者，亦得為證據，刑事訴訟法第159條第1項、第
      159條之5第1項定有明文。
    (二)查本案以下引用之被告林楓政、陳瓊慧以外之人於審判外
      之言詞及書面陳述，均經被告2人及檢察官於本院審理時
      同意作為證據，本院揆諸前開法條規定，並審酌前開言詞
      及書面陳述作成時之情況，認為適當，自得作為證據，合
      先敘明。
乙、實體部分
一、被告林楓政傷害部分：
    上開犯罪事實，業據被告林楓政於本院審理時坦承不諱，核
    與陳瓊慧於警詢及檢察官訊問時（偵卷第3至4頁、第44至45
    頁）所述情節相符，並有臺北市立聯合醫院和平院區家庭暴
    力事件驗傷診斷書1份及傷勢照片7張（偵卷第15頁、第48至
    52頁），足認被告林楓政任意性自白與是實相符，其傷害犯
    行堪以認定。
二、被告陳瓊慧傷害部分：
    訊據被告陳瓊慧雖坦承有打林楓政1巴掌之事實，惟矢口否
    認有何其他傷害犯行，辯稱：其他的傷都不知道，不記得有
    沒有拿籠子丟林楓政云云。經查：
    (一)林楓政於100年4月14日下午2時與被告陳瓊慧發生口角爭
      執，被告陳瓊慧並動手毆打林楓政巴掌後，林楓政於同日
      至天主教耕莘醫院永和分院就診，診斷結果為：「前額表
      淺性傷口3×0.2公分、1.5×0.1公分、1×0.1公分、1×
      0.1公分及左手表淺性傷口0.3×0.3公分」之事實，此有
      天主教耕莘醫院永和分院乙種診斷證明書1紙（偵卷第21
      頁）及傷勢照片（偵卷第53至54頁）在卷可稽，復為被告
      陳瓊慧所不否認，堪以認定。
    (二)林楓政並於100年4月16日警詢時指述：「當我過去市場後
      兩人便起衝突，她（指被告陳瓊慧）便動手打我左臉頰並
      拉我頭髮，我還手把她推開，她隨手拿籠子要丟我被我爸
      制止，又趁我爸不注意拿籠子丟過來害我左手受傷。」（
      偵卷第7頁）及於100年5月11日檢察官訊問時陳稱：「前
      額是因為她打我之後又拉我頭髮，後來他還拿籠子丟我，
      我把它撥開所以受傷。」（偵卷第45頁）等語。是林楓政
      之證詞前後一致，均指出前額之傷勢是因被告陳瓊慧出手
      毆打巴掌所致，至於左手傷勢則是被告陳瓊慧丟籠子時撥
      開所受的傷等節。
    (三)查林楓政之左手確實有表淺性傷口0.3×0.3公分乙情，此
      有上開診斷證明書及同日傷勢照片（偵卷第54頁）在卷可
      憑，倘被告陳瓊慧除毆打林楓政一巴掌外，別無其他傷害
      行為，何以林楓政左手亦受有傷害，而被告陳瓊慧就此復
      無法說明，甚且辯稱「不記得有沒有丟籠子」，益見其心
      虛之情。是被告陳瓊慧上開辯解，難認可採。
    (四)綜上所述，被告陳瓊慧之傷害部分事證明確，其傷害犯行
      亦堪以認定，應依法論科。
三、論罪科刑之理由：
    (一)核被告陳瓊慧、林楓政所為，均係犯刑法第277條第1項傷
      害罪。
    (二)爰審酌被告陳瓊慧並無前科紀錄、被告林楓政並無構成累
      犯之前案紀錄，有臺灣高等法院被告前案紀錄表2份附卷
      可考，被告陳瓊慧及林楓政原係岳婿關係，就被告林楓政
      之子學費問題發生爭執，不思和平理性解決，竟分別出手
      毆打對方，致其等分別受有傷害，被告陳瓊慧先動手毆打
      被告林楓政，被告林楓政所致陳瓊慧傷害情節較重，及被
      告林楓政於本院審理時坦白承認，被告陳瓊慧仍就部分犯
      行否認等犯罪之動機、目的、手段及造成之損害等一切情
      狀，分別量處如主文所示之刑，並均諭知易科罰金之折算
      標準。
四、據上論斷，應依刑事訴訟法第299條第1項前段、第284條之1
    ，刑法第277條第1項、第41條第1項前段，刑法施行法第1條
    之1，判決如主文。
本案經檢察官陳國安到庭執行職務
中    華    民    國   100    年    7     月    28    日
                  刑事第十三庭  法  官  李貞瑩
以上正本證明與原本無異。
如不服本判決應於收受送達後10日內向本院提出上訴書狀，並應
敘述具體理由；其未敘述上訴理由者，應於上訴期間屆滿後20日
內向本院補提理由書（均須按他造當事人之人數附繕）「切勿逕
送上級法院」。
                                書記官  陳鳳瀴
中    華    民    國   100    年    7     月    28    日
附錄本案論罪科刑法條
中華民國刑法第277條
（普通傷害罪）
傷害人之身體或健康者，處 3 年以下有期徒刑、拘役或 1 千元
以下罰金。
犯前項之罪因而致人於死者，處無期徒刑或 7 年以上有期徒刑
；致重傷者，處 3 年以上 10 年以下有期徒刑。